臺灣臺南地方法院民事判決　　　　　　　95年度訴字第1605號
原　　　告　甲○○
訴訟代理人　林永發律師
被　　　告　乙○○
上列當事人間請求侵權行為損害賠償事件，經本院於民國96年4
月26日言詞辯論終結，判決如下：
    主      文
被告應給付原告新臺幣壹拾壹萬玖仟玖佰參拾參元，及自民國九
十五年十二月六日起至清償日止，按年息百分之五計算之利息。
原告其餘之訴駁回。
訴訟費用由被告負擔百分之四，餘由原告負擔。
本判決原告勝訴部分得假執行。被告以新臺幣壹拾壹萬玖仟玖佰
參拾參元為原告預供擔保，得免為假執行。
原告其餘假執行之聲請駁回。
    事實及理由
壹、程序方面：
一、本件被告未於言詞辯論期日到場，核無民事訴訟法第386 條
    所列各款情形，爰依原告之聲請，由其一造辯論而為判決。
二、按訴狀送達後，原告不得將原訴變更或追加他訴。但擴張或
    減縮應受判決事項之聲明者，不在此限，民事訴訟法第255
    條第1項第3款定有明文。
三、經查，本件原告起訴時其訴之聲明第1項係求為判決：被告
    應給付原告新臺幣（下同）2,888,006元，及自起訴狀繕本
    送達翌日起至清償日止，按年息百分之5計算之利息。嗣於
    本院95年12月11日言詞辯論期日，原告訴訟代理人當庭以言
    詞變更其訴之聲明第1項為求為判決：被告應給付原告2,888
    ,406 元，及自民國95年12月12日起至清償日止，按年息百
    分之5計算之利息。其中請求被告應賠償醫療費用328,321元
    、醫輔器材費52,877元、增加生活上之支出503,258元、機
    車修理費3,950元及精神慰撫金2,000,000元。嗣原告訴訟代
    理人再於本院96年4月26日言詞辯論期日以言詞當庭擴張其
    訴之聲明第1項為求為判決：被告應給付原告2,888,367元，
    及自起訴狀繕本送達翌日起至清償日止，按年息百分之5計
    算之利息。其中請求被告應賠償醫輔器材費減縮為30,547元
    、增加生活上之支出擴張為526,249元、機車修理費減縮為3
    ,250 元，有上開言詞辯論筆錄附卷可稽。查原告上述所為
    均係擴張或減縮應受判決事項之聲明，參諸上開規定，自為
    法之所許，合先敘明。
貳、實體方面：
一、本件原告起訴主張：
  (一)被告於93年10月17日下午5時45分許，騎乘車牌號碼GA6-023
    號重機車沿臺南市○○區○○路二段由南往北方向行駛，途
    經該路段與安和路二段318巷設有燈光管制號誌正常運作之
    交岔路口時，原應注意車前狀況，隨時採取必要安全措施，
    而依當時天候晴、傍晚有暮光、路面乾燥、無缺陷、無障礙
    物、視距良好，並無不能注意之情事，竟疏未注意，自後撞
    擊在前方停等紅燈，由原告所騎乘車牌號碼LWJ-976號重機
    車後車尾，且機車手把復碰撞原告下背部，致原告人車倒地
    ，受有左小腿肚擦傷、下背痛疑似脊椎滑脫、腰椎第五節斷
    裂、左腳小趾骨折、骨盤滑脫高低等傷害。肇事者則棄車逃
    逸，事後經警方查出車主為被告。原告對被告提出刑事傷害
    告訴，經臺灣臺南地方法院檢察署檢察官94年度偵緝字第11
    27號、94年度偵緝字第1126號聲請簡易判決處刑，業經本院
    95年度交簡字第2757號刑事簡易判決判處被告因過失傷害人
    ，處有期徒刑參月，如易科罰金，以銀元參佰元即新臺幣玖
    佰元折算壹日在案。惟原告以判刑太輕為由聲請檢察官上訴
    二審法院審理中。被告過失傷害原告應負侵權行為損害賠償
    責任。
  (二)按不法侵害他人之身體或健康者，對於被害人因此喪失或減
    少勞動能力或增加生活上之需要時，應負損害賠償責任，民
    法第193條第1項著有明文。又不法侵害他人之身體、健康，
    被害人雖非財產上之損害，亦得請求賠償相當之金額，民法
    第195條第1項著有明文。原告請求被告賠償之項目及金額如
    下：
    1.醫療費用：
      原告受傷後曾分別至行政院衛生署朴子醫院、長庚紀念醫
      院、中國醫藥大學北港附設醫院就診，支出醫療費用自負
      額328,321元。
    2.醫輔器材費：
      原告受傷後曾購買：(1)長背架10,000元。長背架是到肩膀
      的位置，車禍發生當時要用的。(2)輪椅6,500元。(3)背架1
      0,000元。是車禍發生經過一段時間以後才用的，是到腰
      部位置。(4)杖450元。(5)濕熱電毯3,000元。作用是減輕
      疼痛。(6)靠背墊597元。以上合計30,547元。
    3.增加生活上支出：
      原告因本件車禍，而增加生活上支出包含：(1)坐計程車看
      診交通費。(2)坐計程車開庭交通費用。(3)坐計程車到臺南
      法律扶助基金會聲請法律扶助的交通費。(4)坐計程車到臺
      南地方法院檢察署被害人保護協會聲請被害人補償金的交
      通費。(5)坐計程車到北港保險公司聲請保險理賠的交通費
      。(6)坐計程車到北港買醫療輔助器材的交通費。(7)到嘉義
      朴子市影印店影印文件費。(8)坐計程車到警察局作筆錄的
      交通費。以上金額合計為901,500元。原告僅就其中526,2
      49元請求被告賠償，其餘金額連同其他門診費、復健計程
      車費支出，保留請求權。
    4.機車修理費：
      原告所有之車號LWJ-976號重型機車遭被告過失撞損，原
      告支出機車修理材料費3,25 0元（機車行未收取工資）。
    5.精神慰撫金：
      原告因此次車禍受有左小腿肚擦傷、下背痛疑似脊椎滑脫
      、脊椎滑脫腰椎第五節斷裂、左腳小趾骨折、左小腿割傷
      、骨盤滑脫高低等重大傷害，原告治療迄今仍未能復原且
      已成中度肢障，生活尚需依賴他人，且需持續治療，精神
      倍覺痛苦，爰請求精神慰撫金2,000,000元。
    6.以上金額合計2,888,367元。
  (三)原告學歷為嘉義高工畢業，之前曾擔任美國中央情報局及秘
    密勤務局，負責美國總統情報提供及國內正副總統的情報提
    供，我蒐集世界的情報資料，提供給法國總理，及美國總統
    、德國總理、臺灣正副總統及國民黨主席，公開的身分就是
    世界各國選舉團的總團長。目前財產狀況只有剩下一輛機車
    ，但原告有募款的能力，沒有不動產。爰依侵權行為之法律
    關係，請求被告賠償損害等情。並聲明：1.被告應給付原告
    2,888,367元，及自起訴狀繕本送達翌日起至清償日止，按
    年息百分之5計算之利息。2.願供擔保請准宣告假執行。
二、被告未於言詞辯論期日到場，亦未提出書狀作任何聲明或陳
    述。
三、得心證之理由：
  (一)原告主張被告於93年10月17日下午5時45分許，騎乘車牌號
    碼GA6-023號重機車沿臺南市○○區○○路二段由南往北方
    向行駛，途經該路段與安和路二段318巷設有燈光管制號誌
    正常運作之交岔路口時，原應注意車前狀況，隨時採取必要
    安全措施，而依當時天候晴、傍晚有暮光、路面乾燥、無缺
    陷、無障礙物、視距良好，並無不能注意之情事，竟疏未注
    意，自後撞擊在前方停等紅燈，由原告所騎乘車牌號碼LWJ-
    976號重機車後車尾，且機車手把復碰撞原告下背部，致原
    告人車倒地，受有左小腿肚擦傷、下背痛疑似脊椎滑脫之傷
    害。原告對被告提出刑事傷害告訴，經臺灣臺南地方法院檢
    察署檢察官94年度偵緝字第1127號、94年度偵緝字第1126號
    聲請簡易判決處刑，業經本院95年度交簡字第2757號刑事簡
    易判決判處被告因過失傷害人，處有期徒刑參月，如易科罰
    金，以銀元參佰元即新臺幣玖佰元折算壹日。惟原告以判刑
    太輕為由聲請檢察官上訴二審法院審理中，業據原告提出臺
    灣臺南地方法院檢察署檢察官94年度偵緝字第1127號、94年
    度偵緝字第1126號聲請簡易判決處刑書、本院95年度交簡字
    第2757號刑事簡易判決為證，且經本院調閱95年度交簡字第
    2757號刑事卷宗核閱無誤，並有中國醫藥大學北港附設醫院
    診斷證明書、道路交通事故現場圖、道路交通事故調查報告
    表(一)(二)、現場照片附於上開刑事卷宗警卷可稽，自堪信為真
    正。
  (二)原告另主張其因本次車禍尚受有腰椎第五節斷裂、左腳小趾
    骨折、骨盤滑脫高低等傷害云云，提出行政院衛生署朴子醫
    院診斷證明書1紙、長庚紀念醫院診斷證明書8紙、中國醫藥
    大學北港附設醫院診斷證明書1紙為憑。經查，本件兩造車
    禍事故發生時間為93年10月17日下午5時45分許，上開行政
    院衛生署朴子醫院94年9月6日診斷證明書記載原告「1.第4
    、5節腰椎、第1薦椎骨折併左側脊神經壓迫。2.第5節腰椎
    、第1薦椎滑脫症。3.腰椎退化性關節炎併腰椎狹窄。上述
    疾病於93年12月20日至94年9月6日共就醫24次期間接受葯物
    治療、放射線檢查復健治療．．．」長庚紀念醫院94年9月
    20日診斷證明書記載原告「頭部外傷併外傷後症候群。患者
    於93-12-24、93-12-28、94-1-6、94-1 -13、94-6-29及94-
    8-2、94-9-20在本院神經外科門診七次。」94年9月20日診
    斷證明書記載原告「骨質疏鬆症。第5腰椎椎弓斷裂。
    患者於93-12-23、93-12-28、94-1-06．．．共11次門診治
    療。」94年9月15日診斷證明書記載原告「耳嗚、腰背痛。
    病人於民國九十四年四月廿六日、四月卅日、五月三日、五
    月十一日．．．共接受中醫治療拾次。」94年9月15日診斷
    證明書記載原告「乾眼症、過敏性結膜炎。病患曾於94.01.
    07、94.01.13、94.02.03．．．至本院門診治療。」94年9
    月15日診斷證明書記載原告「1.右腳趾病毒疣。2.頸部毛囊
    炎。3.雄性禿。4.右膝蟹足腫。5.脂漏性皮膚炎。病人因上
    述疾病於94.03.28、94.04.26．．．至本院皮膚科門診治療
    。」94年9月15日診斷證明書記載原告「精神官能症、腰椎
    椎間盤病患併脊髓病變、輕微腦震盪無意識喪失、焦慮狀態
    。病患曾於94.01.07、94.01.11、94.01. 18．．．至本院
    門診治療。」94年1月13日診斷證明書記載原告「1.胸痛。
    2.筋膜炎。3.特定疾病引起之脊柱側凸。病患於94年元月13
    日因上述疾病至本院門診就診，宜休養，特此證明。」94年
    1月11日診斷證明書記載原告「第五腰椎椎弓骨折。頸
    椎退化，頸部疼痛。患者於93-12-23門診治療檢查，又93-1
    2-28、94-1-6及94-1-11門診追治療。．．．」；至於中
    國醫藥大學北港附設醫院94年3月26日診斷證明書記載原告
    「1.第五腰椎骨折。2.肌膜炎。患者自民國94年3月26日，
    共至門診1次，建議繼續追蹤治療。」原告所患上開疾病，
    其初次就診時間分別為93年12月20日、93年12月24日、93年
    12月23日、94年4月26日、94年1月7日、94年3月28日、94
    年1月7日、94年1月13日、93年12月23日、94年3月26日，詎
    離兩造上開車禍發生時間已間隔二個月以上，且其主張之傷
    勢包括骨折、薦椎滑脫、椎弓斷裂等，衡情均無可能遲至車
    禍受傷後經過二個月以上才初次就診，實難認上開診斷證明
    書所記載病症與本次車禍有關，原告復未舉出任何證據資料
    資以證明上開病症確與本次車禍有關，則原告主張其因本次
    車禍尚受有腰椎第五節斷裂、左腳小趾骨折、骨盤滑脫高低
    等傷害云云，即難遽信。
  (三)按汽車指在道路上不依軌道或電力架線而以原動機行駛之車
    輛（包括機器腳踏車）。又按汽車行駛時，駕駛人應注意車
    前狀況，隨時採取必要之安全措施，道路交通安全規則第2
    條第1項第1款、第94條第3項分別定有明文，被告騎車自應
    注意及此，又依上開刑事卷內警卷道路交通事故調查報告表
    (一)之記載，案發當時天候晴、傍晚有暮光，路面乾燥、無缺
    陷、無障礙物、視距良好，並無不能注意之情事，被告竟疏
    未注意，自後追撞在前方停等紅燈之原告騎乘之重機車，足
    徵被告有未注意車前狀況之過失甚明。再者，原告因此次車
    禍受有左小腿肚擦傷、下背痛疑似脊椎滑脫之傷害，有原告
    之診斷證明書附於刑事卷警卷及現場照片可考，則被告上述
    過失駕駛行為，與原告所受之傷害結果間，具有相當因果關
    係，被告對於原告應負過失侵權行為責任，堪以認定。被告
    既未於言詞辯論期日到場爭執，復未提出任何書狀或證據資
    料以供本院審酌，依上開證據，自堪信原告之主張為真正。
  (四)按因故意或過失，不法侵害他人之權利者，負損害賠償責任
    。違反保護他人之法律，致生損害於他人者，負賠償責任。
    汽車、機車或其他非依軌道行駛之動力車輛，在使用中加損
    害於他人者，駕駛人應賠償因此所生之損害，民法第184條
    第1項前段、第2項前段、第191條之2前段定有明文。原告依
    上開侵權行為規定，請求被告負損害賠償責任，自屬有據。
    次按不法侵害他人之身體或健康者，對於被害人因此喪失或
    減少勞動能力或增加生活上之需要時，應負損害賠償責任。
    不法侵害他人之身體、健康，被害人雖非財產上之損害，亦
    得請求賠償相當之金額。不法毀損他人之物者，被害人得請
    求賠償其物因毀損所減少之價額，民法第193條第1項、第19
    5條第1項、第196條定有明文。茲就原告請求被告賠償之項
    目及金額審核如下：
    1.醫藥費用：
      (1)按依保險法第135條準用第103條規定，傷害保險之保險
        人固不得代位行使被保險人對於加害人之損害賠償請求
        權，惟全民健康保險法第82條規定：「保險對象因汽車
        交通事故，經本保險提供醫療給付者，本保險之保險人
        得向強制汽車責任保險之保險人代位請求該項給付。」
        全民健康保險法為保險法之特別法，依特別法優於普通
        法之原則，全民健康保險法第八十二條應優先於保險法
        第135條、第103條之規定而為適用。從而全民健康保險
        之被保險人因汽車交通事故，經全民健康保險提供醫療
        給付者，全民健康保險之保險人自得向強制汽車責任保
        險之保險人代位請求該項給付。而依強制汽車責任保險
        法第30條規定，於該範圍內，加害人或強制汽車責任保
        險之被保險人之損害賠償責任即因而解免，全民健康保
        險被保險人對於加害人之損害賠償請求權亦因而喪失 (
        參照最高法院88年度台上字第353號判決)。因之，原告
        所支出之醫藥費用，由全民健康保險提供之醫療給付部
        分，喪失損害賠償請求權。
      查原告主張受傷後曾至行政院衛生署朴子醫院、長庚紀
        念醫院、中國醫藥大學北港附設醫院就診，支出醫療費
        用自負額328,321元，提出醫藥費用收據為證。查原告
        因被告過失傷害行為所受傷害為「左小腿肚擦傷、下背
        痛疑似脊椎滑脫」，其就診醫院為中國醫藥大學北港附
        設醫院，有該醫院診斷證明書可稽，則原告得請求被告
        賠償的醫藥費用，應限於上開傷害就診所支出者，至於
        原告其餘傷況既非因被告過失行為所致，自不得向被告
        求償。經本院向中國醫藥大學北港附設醫院函查結果，
        該醫院函覆稱：「下背痛疑似脊椎滑脫，在本院就診93
        .10.18、93.10.21、93.11.04、93.11.11、93.11.25、
        93.12.09、94.03.24、94.03.26、95.07.11、95.10.05
        」，原告自付費用總金額為5,560元，有該醫院96年4月
        6日院醫事字第96040137號函及所附自付費用明細表可
        參。至於「左小腿肚擦傷」部分，經本院當庭詢問原告
        就診情形，原告陳稱：「我有到中國醫藥大學北港附設
        醫院就診，但醫生要我去看骨科，但看了骨科以後，醫
        生又推給皮膚科，最後有擦藥，是93年10月18日與脊椎
        滑脫一起去北港附設醫院就診，費用都算在第一次就診
        的醫藥費裡面。」等語（見本院96年4月26日言詞辯論
        筆錄），足認原告「左小腿肚擦傷」之醫藥費已包含在
        93年10月18日醫藥費用自付額140元以內。再者上開醫
        藥費5,560元，經審核結果，其中證明書費合計1,100元
        、影印X光費合計2,400元、病歷影印基本費合計440元
        ，均非屬醫療費用，應予扣除，其餘1,620元部分，審
        酌原告受傷情形及社會地位，核屬相當且必要之醫療費
        用，應予准許。
    2.醫輔器材費
      原告主張受傷後曾購買：(1)長背架10,000元。長背架是到
      肩膀的位置，車禍發生當時要用的。(2)輪椅6,500元。(3)
      背架1 0,000元。是車禍發生經過一段時間以後才用的，
      是到腰部位置。(4)杖450元。(5)濕熱電毯3,000元。作用
      是減輕疼痛。(6)靠背墊597元，以上合計30,547元云云，
      雖據原告提出統一發票為據。然經本院向中國醫藥大學北
      港附設醫院函查結果，原告所受左小腿肚擦傷、下背痛疑
      似脊椎滑脫之傷害，「沒有補（輔）助器材之必要，不需
      要看護照顧」等情，有該醫院96年4月6日院醫事字第9604
      0137號函可考，上開醫輔器材既非原告所受「左小腿肚擦
      傷、下背痛疑似脊椎滑脫」傷害在醫療上所必要，則原告
      此部分請求自均不能准許。
    3.增加生活上需要：
      原告主張因本件車禍，而增加生活上支出包含：(1)坐計程
      車看診交通費。(2)坐計程車開庭交通費用。(3)坐計程車到
      臺南法律扶助基金會聲請法律扶助的交通費。(4)坐計程車
      到臺南地方法院檢察署被害人保護協會聲請被害人補償金
      的交通費。(5)坐計程車到北港保險公司聲請保險理賠的交
      通費。(6)坐計程車到北港買醫療輔助器材的交通費。(7)到
      嘉義朴子市影印店影印文件費。(8)坐計程車到警察局作筆
      錄的交通費。以上金額合計為901,500元。原告僅就其中
      526,2 49元請求被告賠償，其餘金額連同其他門診費、復
      健計程車費支出，保留請求權云云。經查，上開費用其中
      第(2)項坐計程車開庭交通費用。第(3)項坐計程車到臺南法
      律扶助基金會聲請法律扶助的交通費。第(4)項坐計程車到
      臺南地方法院檢察署被害人保護協會聲請被害人補償金的
      交通費。第(5)項坐計程車到北港保險公司聲請保險理賠的
      交通費。第(7)項到嘉義朴子市影印店影印文件費。第(8)項
      坐計程車到警察局作筆錄的交通費，核均屬原告因其個人
      的因素及需要而支出，與其所受傷害間難認有何相當因果
      關係，其主張因車禍受傷而受有增加該部分生活上支出之
      損害云云，即難遽採。至於第(1)項坐計程車看診交通費，
      應限於原告「左小腿肚擦傷、下背痛疑似脊椎滑脫」傷害
      而至中國醫藥大學北港附設醫院就診者，始與原告所受傷
      害有關而得求償於被告。次查，原告因上開傷害，前往中
      國醫藥大學北港附設醫院就診十次即93.10.18、93.10.21
      、93.11.04、93.11.11、93.11.25、93.12.09、94.03.24
      、94.03.26、95.07.11、95.10.05，乘坐計程車往返原告
      住所及醫院之間，加上等候看診的時間，每次為1,750元
      ，此有原告所提出王進財自營計程車行估價單一紙附卷可
      憑，則原告坐計程車看診交通費為17,500元（計算式：1,
      750×10＝17,500），逾此範圍即無必要，不能准許。至
      於第(6)項坐計程車到北港買醫療輔助器材的交通費部分，
      因原告所受傷況無使用醫輔器材之必要，則此部分坐計程
      車之交通費亦無必要，不能准許。
    4.機車修理費：
      (1)按不法毀損他人之物者，被害人得請求賠償其物因毀損
        所減少之價額，民法第196條定有明文。物被毀損時，
        被害人除得依民法第196條請求賠償外，並不排除民法
        第213條至第215條之適用。依民法第196條請求賠償物
        被毀損所減少之價額，得以修復費用為估定之標準，但
        以必要者為限（例如：修理材料以新品換舊品，應予折
        舊）。被害人如能證明其物因毀損所減少之價額，超過
        必要之修復費用時，就其差額，仍得請求賠償（參照最
        高法院77年度第9次民事庭會議決議(一)）。
      (2)原告主張其所有之車號LWJ-976號重型機車遭被告過失
        撞損，原告支出機車修理材料費3,250元（機車行未收
        取工資）等情，業據原告提出收據為證，核屬相符，堪
        信為真正。惟查，本件修復費用既係以新零件更換方式
        予以修理，自應予折舊。依據所得稅法第51條、同法施
        行細則第48條及行政院87年12月30日台財第52053號函
        所頒布「固定資產耐用年數表」之記載，系爭機車其耐
        用年數為三年，準此，依照行政院台（45）財字第4180
        號令所發佈之「固定資產折舊率表」，該機車折舊率應
        為千分之333，並按「平均法」加以計算，故其每年折
        舊4分之1，逾耐用年數三年後，則不再計算其折舊，而
        僅餘殘值。查系爭機車係77年間出廠，現已報廢，有原
        告所提出雲林縣環境保護局函可憑，則迄至本件車禍93
        年10月17日發生時，已使用約16年左右，已逾耐用年數
        ，參諸上開說明，不再計算其折舊，而僅餘殘值即為81
        3元（3,250×1/4＝812.5，小數點以下四捨五入）。因
        之，原告修理費用應以813元為有據。
    5.精神慰撫金：
      原告因車禍而受傷就診及治療，其因身體及健康受有損害
      ，精神上自感痛苦，原告請求被告賠償非財產上之損害，
      自屬有據。查原告學歷為嘉義高工畢業，之前擔任美國中
      央情報局及秘密勤務局，負責美國總統情報提供及國內正
      副總統的情報提供，蒐集世界的情報資料，提供給法國總
      理，及美國總統、德國總理、臺灣正副總統及國民黨主席
      。目前財產狀況只有剩下一輛機車，但有募款的能力，名
      下沒有不動產等情，業據原告陳明在卷；被告名下則有汽
      車一輛，93年度薪資所得為19,568元，有本院依職權所調
      閱兩造財產所得調件明細表附卷可考，爰斟酌兩造年齡、
      身分、地位、原告所受傷害及其他一切情狀，認原告請求
      精神慰撫金2,000,000元，應予核減為100,000元，方屬公
      允，原告逾此數額之請求，為無理由，無從准許。
    6.又原告當庭關於其身分地位之陳述，被告未曾到庭否認其
      事，即無再予調查之必要，因之原告聲請訊問證人侯友宜
      、張博雅、侯惠仙、王永慶、張榮發、高清愿，本院認即
      無必要，附此附明。
    7.上開金額合計為119,933元。
四、從而，原告依侵權行為之法律關係，請求被告應給付原告11
    9,933元，及自起訴狀繕本送達之翌日即95年12月6日起至清
    償日止，按年息百分之5計算之利息，為有理由，應予准許
    ；逾此部分為無理由，應予駁回。
五、本判決原告勝訴部分，所命給付之金額未逾五十萬元，應依
    職權宣告假執行；另本院依職權宣告被告為原告預供擔保，
    得免為假執行。至於原告其餘請求，既受敗訴之判決，其假
    執行之聲請即失所依據，應併予駁回。
六、據上論結，本件原告之訴為一部有理由、一部無理由，依民
    事訴訟法第79條、第385條第1項第5款、第392條第2項、第3
    項，判決如主文。
中　　華　　民　　國　　96　　年　　5 　　月　　14　　日
                  民事第五庭法　官　鄭彩鳳
以上正本係照原本作成。
如對本判決上訴，須於判決送達後20日內向本院提出上訴狀
中　　華　　民　　國　　96　　年　　5 　　月　　14　　日
                            書記官　凌昇裕
